【裁判字號】    99,聲,12
【裁判日期】    990310
【裁判案由】    停止執行
【裁判全文】
臺灣臺北地方法院民事裁定                99年度聲字第12號
聲  請  人  乙○○
代  理  人  邱碩松律師
相  對  人  國泰世華商業銀行股份有限公司
法定代理人  甲○○
上列當事人間聲請停止強制執行事件，本院裁定如下：
    主  文
聲請人供擔保新臺幣伍拾肆萬壹仟壹佰零玖元後，本院九十八年
度司執字第六二二七五號清償債務強制執行事件中，關於相對人
對於聲請人之強制執行程序，於本院九十九年度訴字第二０六號
確認債權不存在事件判決確定前應暫予停止。
    理  由
一、按強制執行程序開始後，除法律另有規定外，不停止執行。
    有回復原狀之聲請，或提起再審或異議之訴，或對於和解為
    繼續審判之請求，或提起宣告調解無效之訴、撤銷調解之訴
    ，或對於許可強制執行之裁定提起抗告時，法院因必要情形
    或依聲請定相當並確實之擔保，得為停止強制執行之裁定，
    強制執行法第十八條定有明文。又發票人主張本票係偽造、
    變造者，於前條裁定送達後二十日內，得對執票人向為裁定
    之法院提起確認之訴。發票人證明已依前項規定提起訴訟時
    ，執行法院應停止強制執行。但得依執票人聲請，許其提供
    相當擔保，繼續強制執行，亦得依發票人聲請，許其提供相
    當擔保，停止強制執行。發票人主張本票債權不存在而提起
    確認之訴不合於第一項之規定者，法院依發票人聲請，得許
    其提供相當並確實之擔保，停止強制執行，非訟事件法第一
    百九十五條亦有明文。
二、聲請意旨略以：相對人向鈞院聲請強制執行之執行名義為臺
    灣桃園地方法院八十九年度執字第一六二六三號債權憑證，
    惟該債權憑證係鈞院八十四年八月二十五日所為八十四年度
    票字第一四二一七號本票許可強制執行裁定（下稱系爭本票
    裁定）所換發。系爭本票裁定係於八十五年一月四日取得裁
    定確定證明書，其時效依票據法第二十二條第一項、第一百
    二十九條第一項、第二項、第一百三十七條規定，應重行起
    算三年，惟相對人遲至八十九年十月十七日始持系爭本票裁
    定向臺灣桃園地方法院聲請強制執行，已逾三年時效，因債
    務人無財產可供執行，該院於八十九年十月二十四日發給八
    十九年度執字第一六二六三號債權憑證。相對人嗣以上開債
    權憑證為執行名義，向臺灣基隆地方法院聲請強制執行，執
    行程序於九十一年六月二十八日終結，惟相對人再於九十五
    年間持該債權憑證聲請強制執行，再度逾三年時效，原告因
    時效完成而得拒絕給付，即有妨害債權人請求之事由發生，
    依強制執行法第十八條第二項規定，請求裁定停止鈞院九十
    八年度司執字第六二二七五號清償債務強制執行事件之強制
    執行程序等語。
三、聲請人於九十八年九月十六日，以相對人為被告，向本院提
    起確認債權不存在之訴，經本院以九十八年度審訴字第五二
    七二號受理（嗣改分九十九年度訴字第二０六號），其訴之
    聲明為：一、請求確認被告對於原告二百五十萬元及自八十
    七年二月十二日起至清償日止按年息百分之十‧四計算之利
    息債權不存在。二、鈞院九十八年度司執字第六二二七五號
    清償債務強制執行事件之執行程序應予撤銷。而其事實及理
    由略謂：「一、被告以臺灣桃園地方法院八十九年度執字第
    一六二六三號債權憑證向鈞院…聲請強制執行（案號：鈞院
    九十八年度司執字第六二二七五號），前開債權憑證係以原
    告於民國八十三年十二月四日曾簽發本票乙紙交由被告收執
    ，經裁定強制執行無結果，另尚有原告簽立同金額借據乙紙
    。二、原告財產遭被告聲請扣押查封，…經原告向鈞院執行
    處調取相關卷證後，發現原告並不認識借據及本票上之主債
    務人黃大權及其他共同保證人及發票人，實無任何原因簽發
    借據及本票…。三、…原告實無可能與黃大權等人共同簽發
    借據及本票…。四、原告既不知情且未簽發系爭本票及借據
    ，即毋須負清償債務之責。…」等語，此經本院核閱該民事
    案卷無誤。可知聲請人已對於相對人起訴，而其起訴內容兼
    有債務人異議之訴及確認本票債權不存在之性質。此外，聲
    請人所提本件聲請狀已載明案號為九十九年訴字第二０六號
    ，且其證物編號係與本院九十九年度訴字第二０六號連續，
    堪認本件聲請狀內容亦屬該民事案件之補充理由，兩者應互
    為參酌。經本院依職權調取上開執行卷宗，及就上揭訴訟事
    件卷宗為審究後，認聲請人就相對人對於聲請人所聲請之強
    制執行程序聲請停止執行，並無不合，應予准許。
四、本件聲請狀及本院九十九年度訴字第二０六號民事事件，均
    以國泰世華商業銀行股份有限公司為相對人（被告），且核
    其內容，均係針對相對人持臺灣桃園地方法院八十九年度執
    字第一六二六三號債權憑證聲請強制執行之部分，對於該債
    權之存在及得否強制執行有所爭執，堪認本件聲請範圍僅及
    於「相對人持臺灣桃園地方法院上揭債權憑證對於聲請人聲
    請強制執行」之部分，至於另債權人中國信託商業銀行股份
    有限公司對於聲請人聲請拍賣抵押物強制執行之部分（九十
    九年度司執字第七六六五號，嗣併入本院九十八年度司執字
    第六二二七五號），則難認係本件聲請範圍內，附此敘明。
五、復按法院依強制執行法第十八條第二項定擔保金額而准許強
    制執行之裁定者，該項擔保係備供債權人因停止執行所受損
    害之賠償，其數額應依標的物停止執行後，債權人未能及時
    受償或利用該標的物所受之損害額，或因其另供擔保強制執
    行所受之損害額定之，非以標的物之價值或其債權額為依據
    ，最高法院九十一年度臺抗字第四二九號裁判意旨參照。查
    本院九十八年度司執字第六二二七五號相對人係持臺灣桃園
    地方法院八十九年度執字第一六二六三號債權憑證聲請對聲
    請人之財產強制執行，執行名義命聲請人給付之金額為二百
    四十九萬七千四百二十四元及利息。而本件聲請人所提起上
    開本院九十九年度訴字第二０六號確認債權不存在之訴，訴
    訟標的金額逾一百五十萬元，參照各級法院辦案期限實施要
    點規定，第一、二、三審通常程序案件之期限分別為一年四
    月、二年、一年，共計四年四月，故本件停止強制執行期間
    ，相對人可能遭受損害為無法及時因強制執行滿足其債權期
    間所生利息損失，則聲請人聲請停止執行所應提供擔保金額
    ，自應參酌前開執行債權額按法定利率計算至本案訴訟之確
    認債權不存在確定終結時之金額為適當，故本院認聲請人應
    供擔保金額約為五十四萬一千一百零九元為適當（計算式：
    2,497,424×5％×〈4+4/12〉＝541,109，四捨五入）。
六、依強制執行法第十八條第二項、非訟事件法第一百九十五條
    第三項，裁定如主文。
中    華    民    國    99    年    3    月    10     日
                  民事第五庭    法  官  高偉文
以上正本係照原本作成
如不服本裁定應於送達後10日內向本院提出抗告狀，並繳納抗告
費新臺幣1,000元。
中    華    民    國    99    年    3    月    10     日
                                書記官  曾寶生

司法院資訊處製作；財團法人民間司法改革基金會備份。
